臺灣士林地方法院刑事判決　　　　　　　　　　　　　九十一年度易字第八三七號
　　公　訴　人　臺灣士林地方法院檢察署檢察官
　　被　　　告　甲○○
右列被告因違反毒品危害防制條例案件，經檢察官提起公訴（九十一年度毒偵字第三
二一號、九十一年度偵字第八五七五號），本院判決如左：
    主  文
甲○○施用第二級毒品，累犯，處有期徒刑柒月。扣案第二級毒品安非他命乙小包（
原淨重零點參玖公克，驗餘零點參捌公克）沒收銷燬，扣案吸食器貳組沒收。又持有
第二級毒品，累犯，處有期徒刑貳月。扣案大麻乙小包（淨重零點參公克）沒收銷燬
。應執行有期徒刑捌月，扣案第二級毒品安非他命乙小包（原淨重零點參玖公克，驗
餘零點參捌公克）、大麻乙小包（淨重零點參公克）沒收銷燬，扣案吸食器貳組沒收
。
    事  實
一、甲○○前因持有第二級毒品案件，經臺灣台北地方法院於民國八十九年十月二十
    日以八十八年度訴字第一三二三號判處有期徒刑六月確定，於八十九年十二月十
    二日易科罰金執行完畢，又因施用毒品案件，經觀察、勒戒後，認有繼續施用毒
    品之傾向，經臺灣板橋地方法院以八十七年度毒聲字第二五三七號裁定令入戒治
    處所施以強制戒治，嗣因戒治所報請停止戒治，交付保護管束，惟甲○○於保護
    管束期間內因施用毒品，再經同法院以八十八年度毒聲字第六三九三號裁定撤銷
    停止戒治，令入戒治處所施以強制戒治，於八十九年五月六日強制戒治期滿，業
    由臺灣板橋地方法院檢察署檢察官於八十九年八月二十四日，以八十九年度戒毒
    偵字第五五六號不起訴處分確定後，再因施用第二級毒品安非他命案件，經由臺
    灣臺北地方法院檢察署檢察官聲請強制戒治並聲請簡易判決處刑，強制戒治部分
    經臺灣臺北地方法院以九十年度毒聲字第三○號裁定令入戒治處所（通緝緝獲後
    現執行中），聲請簡易判決處刑部分於九十年一月十六日，經臺灣臺北地方法院
    以九十年度簡字第一六０號判處有期徒刑五月，甲○○提起上訴，復經臺灣臺北
    地方法院合議庭於九十年六月十一日以九十年度簡上字第八０號判決駁回確定。
    詎甲○○仍未悛悔，於九十一年二月二十二日上午五時許，另基於施用第二級毒
    品安非他命之犯意，在其位於台北市○○區○○路二一七號六樓之三住處施用第
    二級毒品安非他命，又基於持有第二級毒品大麻之犯意，非法持有第二級毒品大
    麻乙小包，為警於九十一年二月二十五日下午七時許，在其前開住處所查獲，並
    扣得第二級毒品安非他命乙小包（淨重０‧三九公克，驗餘０‧三八公克）、大
    麻乙小包淨重０‧三０公克（包裝重二‧九八公克）及其所有供施用毒品安非他
    命之器具吸食器二組。
二、案經臺北市政府警察局松山分局報請台灣士林地方法院檢察署檢察官偵辦。
    理  由
一、訊據被告坦承前揭時、地施用安非他命之犯行，惟否認持有大麻，辯稱：該大麻
    係友人綽號「阿明」之人放在伊處，說去跳完舞就回來拿，伊不知其為大麻云云
    。經查，被告緝獲後經警採尿送驗，係呈安非他命陽性反應，無大麻反應，有國
    防部憲兵司令部刑事鑑識中心於九十一年六月五日（９１）綱得字第０七一九四
    號鑑驗知書一紙在卷可稽。又其持有之結晶顆粒乙小包，經送驗含有第二級毒品
    甲基安非他命成分（原淨重０‧三九公克，驗餘０‧三八公克），有臺北市政府
    警察局九十一年四月二十日北市鑑毒字第一八八號鑑驗通知書一紙可稽，足認被
    告之自白部分與事實相符，應可採信。又被告於偵訊中自承係於九十一年二月二
    十二日之前該菸絲已放在家中，該菸絲乙小包經送驗確含有第二級毒品大麻（淨
    重０‧三０公克，包裝重二‧九八公克），有法務部調查局九十一年四月三日調
    科壹字第０四０００二九二五號鑑定書一紙在卷可稽。又被告雖辯稱該毒品大麻
    係友人綽號「阿明」之人所遺留，但對其真實姓名卻無法指明，是否真有其人，
    該大麻是否真為該人所有，均無從證實，被告空言所辯，實難採信。被告雖陳稱
    證人陳志宏可證明該大麻係何人所有，然證人陳志宏於偵訊中業已陳明伊是因為
    警察查獲時聽被告說是朋友的，伊才知道該大麻是被告之朋友的，伊不曉得被告
    之朋友叫何姓名等語，顯見證人陳志宏僅是在警察查獲被告時聽到被告之陳述內
    容，並非親眼目睹何人將大麻放在被告家中，並不足以作為被告有利之證明，應
    無再予傳訊之必要。再者，被告一方面辯稱該阿明之人將煙（大麻）放在伊處，
    說去跳完舞後再來拿等語，一方面又辯稱該阿明之人將煙寄放在伊處，說下次來
    可以抽，不用抽伊的煙，說以前抽伊的煙不好意思等語，前後兩種說法顯然相互
    矛盾，應認被告所辯，並不可採。按該大麻既係被告房間內查獲，被告並供稱是
    放在音響上面明顯的地方，自應認係被告所非法持有。末查，被告於強制戒治後
    五年內再犯施用第二級毒品安非他命之行為，有臺灣板橋地方法院檢察署八十九
    年度戒毒偵字第五五六號不起訴處分書、臺灣臺北地方法院檢察署八十九年度毒
    偵字第三七五五號聲請簡易判決處刑書、臺灣臺北地方法院九十年度簡字第一六
    ０號、九十年度簡上字第八０號刑事判決影本各一份、台灣高等法院被告全國前
    案紀錄表一份可稽。綜上，足認本件事證明確，被告犯行堪予認定，應依法論科
    。
二、核被告所為，係犯毒品危害防制條例第十條第二項之施用第二級毒品（安非他命
    ）及第十一條第二項之持有第二級毒品（大麻）罪。被告施用毒品安非他命前後
    持有安非他命之低度行為，應為高度之施用行為所吸收，應不另論罪。被告所犯
    上開二罪間，罪名有異，犯意各別，應分論併罰。查被告曾受事實欄所述有期徒
    刑之執行，有台灣高等法院被告全國前案紀錄表一份附卷足憑，其於有期徒刑執
    行完畢五年以內，再犯有期徒刑以上之本罪，為累犯，應依刑法第四十七條之規
    定加重其刑。爰審酌被告有多次施用毒品之前科、犯罪之動機、施用毒品者對社
    會治安潛在之影響程度、及犯罪後部分承認犯行等一切情狀，量處如主文所示之
    刑，並定其應執行之刑。
三、扣案之第二級毒品安非他命乙小包（淨重０‧三九公克，驗餘０‧三八公克）、
    大麻乙小包淨重０‧三０公克（包裝重二‧九八公克），依毒品危害防制條例第
    十八條第一項前段規定沒收並銷燬；扣案吸食器二組，雖非專供施用毒品之器具
    ，然為被告所有並供施用安非他命之用，應依刑法第三十八條第一項第二款規定
    宣告沒收。
據上論斷，應依刑事訴訟法第二百九十九條第一項前段，毒品危害防制條例第十條第
二項、第十一條第二項、第十八條第一項前段，刑法第十一條、第四十七條、第五十
一條第五款、第三十八條第一項第二款，判決如主文。
本案經檢察官陳家美到庭執行職務。
中      華      民      國      九十一      年    十二    月    十八    日
                                  臺灣士林地方法院刑事第一庭
                                      法  官  高  愈  杰
右正本證明與原本無異。
如不服本判決，應於判決送達後十日內，向本院提出上訴狀。
                                      書記官  蘇  彥  宇
中      華      民      國      九十一      年    十二    月    十八    日
附錄本案論罪科刑法條全文：
毒品危害防制條例第十條第二項：
  施用第二級毒品者，處三年以下有期徒刑。
毒品危害防制條例第十一條第二項：
　持有第二級毒品者，處二年以下有期徒刑、拘役或新臺幣三萬元以下罰金。
